臺灣高雄地方法院刑事判決　　　　　　　　　　　　　九十三年度訴字第五九六號
　　公　訴　人　臺灣高雄地方法院檢察署檢察官
　　被　　　告　乙○○
右列被告因毒品危害防制條例案件，經檢察官提起公訴（九十二年度毒偵字第四九三
三號）及移
），被告於本院準備程序進行中，就被訴事實為有罪之陳述，經本院告知簡式審判程
序意旨，並聽取公訴人及被告之意見後，本院合議庭裁定由受命法官獨任依簡式審判
程序審理，判決如左：
    主  文
乙○○連續施用第一級毒品，處有期徒刑柒月，扣案之第一級毒品海洛因肆包（淨重
零點捌陸公克）、殘留第一級毒品海洛因之殘渣袋貳只均沒收銷燬之，注射針筒伍支
沒收；又連續施用第二級毒品，處有期徒刑月；應執行有期徒刑玖月，扣案之第一
級毒品海洛因肆包（淨重零點捌陸公克）、殘留第一級毒品海洛因之殘渣袋貳只均沒
收銷燬之，注射針筒伍支沒收。
    事  實
一、乙○○前於民國八十八年間因施用毒品案件，經本院以八十八年度毒聲字第六五
    七七號裁定送勒戒處所觀察、勒戒後，認有繼續施用毒品之傾向，經本院以八十
    八年度毒聲字第七○九四號裁定令入戒治處所施以強制戒治，於九十年五月十三
    日強制戒治期滿，由臺灣高雄地方法院檢察署檢察官於九十年六月一日，以九十
    年度戒毒偵字第六二七號為不起訴處分確定，復於九十一年間因施用毒品案件，
    經本院以九十一年度毒聲字第一七五三號裁定令入戒治處所施以強制戒治，且其
    施用毒品犯行，經本院於九十一年五月三十一日，以九十一年度訴字第一二六四
    號判處有期徒刑一年確定。詎不知悔改，於上開不起訴處分後五年內分別基於施
    用第一級毒品海洛因及第二級安非他命之概括犯意，自九十二年八月十日起至九
    十三年四月二十一日止，在其位於高雄縣鳳山市○○路六之二號住處等地，以將
    海洛因摻水置於注射針筒內注射之方式，連續施用第一級毒品海洛因多次，安非
    他命則置於吸食器內隔火加熱吸食其霧化氣體之方式，連續施用第二級毒品安非
    他命多次。嗣於九十二年八月十日十二時三十分許，在上開住處為警查獲，並扣
    得乙○○所有供其施用之第一級毒品海洛因一包（淨重零點四七公克）及供其預
    備施用毒品所用之注射針筒一支；復於九十二年十二月十二日晚上八時三十分許
    ，在前開住處為警查獲，並扣得第一級毒品海洛因一包（淨重零點○一公克）、
    殘留海洛因之殘渣袋二只及預備供其施用毒品之注射針筒一支；再於九十三年四
    月二十一日下午四時三十分許，在高雄縣鳳山市○○街八十九號前，為警查獲，
    並扣得第一級毒品海洛因二包（淨重零點三八公克）及預備供乙○○施用毒品所
    用之注射針筒三支。
二、案經高雄縣政府警察局鳳山分局報請臺灣高雄地方法院檢察署檢察官偵查起訴及
    移送併案審理。
    理  由
一、本件被告乙○○所犯係死刑、無期徒刑、最輕本刑為三年以上有期徒刑以外之罪
    ，其於準備程序中就被訴事實為有罪之陳述，經法官告知簡式審判程序之旨，並
    聽取公訴人、被告之意見後，本院合議庭裁定由受命法官獨任進行簡式審判程序
    ，合先敘明。
二、右述事實，業據被告乙○○於本院審理時坦承不諱，且被告經警九十二年八月十
    日、九十三年四月二十一日查獲時所採取之尿液，經送檢驗結果均呈安非他命及
    嗎啡陽性反應，於九十二年十二月十二日查獲時所採取之尿液，經送檢驗結果，
    呈嗎啡陽性反應，分別有高雄縣政府衛生局九十二年八月十五日九二煙檢字第一
    五二九號、高雄醫學大學附設中和紀念醫院九十三年六月八日編號九三○六─一
    七號檢驗報告、高雄縣政府衛生局九十三年一月九日九三煙檢字第○七○號煙毒
    尿液檢驗報告各一紙附卷可稽，被告為警查獲所扣得疑似海洛因之白色粉末四包
    ，經送請法務部調查局鑑定結果，均含有第一級毒品海洛因成分，淨重合計零點
    八六公克（四包淨重各為零點四七公克、零點○一公克、零點三八公克），有該
    局九十二年九月五日調科壹字第二二○○一五九二二號、九十三年四月一日調科
    壹字第二二○○一六九○八號、九十三年六月十日調科壹字第二二○○一七三三
    三號鑑定通知書各一紙附卷可稽，另扣案之疑似殘留海洛因之殘渣袋二只，經送
    請檢驗結果，確實含有海洛因成分，有高雄醫學大學附設中和紀念醫院九十三年
    四月二十日編號九三○四─一一三號檢驗報告一紙附卷可按，此外，復有前開第
    一級毒品海洛因四包（淨合計零點八六公克）、殘留海洛因之殘渣袋二只及被告
    所有預備供施用毒品所用之注射針筒五支（注射針筒均未含有毒品反應，有高雄
    醫學大學附設中和紀念醫院九十三年四月十三日編號九三○三─三四二號、九十
    三年四月二十日編號九三○四─一一四號檢驗報告各一紙附卷可稽）扣案可資佐
    證，足認被告之自白與事實相符，其上開施用第一、二級毒品之犯行堪以認定。
    再查，被告前八十八年間因施用毒品案件，經本院以八十八年度毒聲字第六五七
    七號裁定送勒戒處所觀察、勒戒後，認有繼續施用毒品之傾向，經本院以八十八
    年度毒聲字第七○九四號裁定令入戒治處所施以強制戒治，於九十年五月十三日
    強制戒治期滿，由臺灣高雄地方法院檢察署檢察官於九十年六月一日，以九十年
    度戒毒偵字第六二七號為不起訴處分確定，復於九十一年間因施用毒品案件，經
    本院以九十一年度毒聲字第一七五三號裁定令入戒治處所施以強制戒治，且其施
    用毒品犯行，經本院於九十一年五月三十一日，以九十一年度訴字第一二六四號
    判處有期徒刑一年確定之事實，有上開判決書及臺灣高等法院被告全國前案紀錄
    表、臺灣高雄地方法院檢察署刑案資料查註紀錄表各一份存卷供參，其於前開不
    起訴處分確定判決後，五年內再犯本件施用一、二級毒品罪，事證明確，應予依
    法論科。。
三、按犯毒品危害防制條例第十條施用第一級、第二級毒品之罪者，檢察官應先將被
    告送勒戒處所觀察、勒戒，經觀察、勒戒後，認有繼續施用毒品傾向者，應由檢
    察官聲請法院裁定令入戒治處所施以強制戒治，強制戒治期滿，應由檢察官為不
    起訴之處分，依此強制戒治期滿釋放後後，五年內再犯第十條之罪，檢察官應依
    一般刑事訴訟程序予以起訴論罪科刑，此觀諸毒品危害防制條例第二十條第一項
    、第二項、第二十三條第二項前段規定自明。本件被告前因施用毒品案件，經送
    勒戒處所觀察、勒戒後，認有繼續施用毒品傾向，經強制戒治期滿後，由檢察官
    不起訴處分確定，復因施用毒品，經裁定施以強制戒治，並由本院判處有期徒刑
    一年確定，其於前開不起訴處分後五年內三犯本案施用毒品犯行，應依法論罪科
    刑之行為，是核被告所為，係犯毒品危害防制條例第十條第一項之施用第一級毒
    品罪，及同條例第二項之施用第二級毒品罪。被告施用第一、二級毒品前後持有
    海洛因、甲基安非他命之低度行為，應分別為施用之高度行為所吸收，均不另論
    罪。又被告先後多次施用第一、二級毒品之犯行，均時間緊接，手法相同，觸犯
    構成要件同一之罪名，顯係基於概括犯意反覆為之，爰均依連續犯之規定論以一
    罪，並依法各加重其刑。被告所犯上開二罪犯意各別，行為互殊，應分論併罰。
    被告自九十二年八月十日為警查獲經檢察官訊問後釋放後起至九十三年四月二十
    一日止連續施用海洛因及甲基安非他命之行為（即檢察官以九十二年度毒偵字第
    七二三一號、九十三年度毒偵一九八一號移送併案審理部分），起訴書雖未敘及
    ，然與本件起訴施用第一、二級毒品之犯行各有連續犯裁判上一罪關係，均為起
    訴效力所及，本院亦應併予審理。爰審酌被告歷經觀察、勒戒、強制戒治等程序
    ，猶無法戒絕毒癮，仍再度施用海洛因及甲基安非他命，顯見其意志不堅，無悔
    改之決心，有違政府制定毒品危害防制條例之立法美意，本不宜寬貸，惟念其所
    為尚未害及他人，且犯後坦承犯行，態度尚佳，被告罹患舌癌，須接受化學治療
    ，有行政院國軍退除役輔導委員會高雄榮民總醫院診斷證明書一紙附審卷可按等
    一切情狀，就其所犯上開二罪，分別量處如主文所示之刑，並定應執行刑。扣案
    之海洛因四包（淨重合計零點八六公克）為毒品危害防制條例規定之第一級毒品
    ，殘留海洛因之殘渣袋二只，其上殘留之海洛因已無從分析剝離，均應視同毒品
    ，併依毒品危害防制條例第十八條第一項前段規定宣告沒收銷燬之。至注射針筒
五支送驗後雖無毒品反應，已如前述，然係被告所有預備供施用海洛因所用之物
    ，業經被告自承在卷，爰依刑法第三十八條第一項第二款之規定宣告沒收。
據上論斷，應依刑事訴訟法第二百九十九條第一項前段、第二百七十三條之一第一項
，毒品危害防制條例第十條第一項、第二項、第十八條第一項前段，刑法第十一條、
第五十六條、第三十八條第一項第二款、第五十一條第五款，判決如主文。
本案經檢察官甲○○到庭執行職務。
中      華      民      國    九十三    年      六      月     三十     日
                                  臺灣高雄地方法院刑事庭
                                      法  官    涂裕洪
右正本證明與原本無異。
如不服本判決，應於判決送達後十日內，向本院提出上訴狀。
                                      書記官    賴佳慧
中    華    民    國      九十三     年      七     月      二      日
附錄本案判決論罪科刑法條：
毒品危害防制條例第十條
施用第一級毒品者，處六月以上五年以下有期徒刑。
施用第二級毒品者，處三年以下有期徒刑。
